臺灣屏東地方法院民事裁定　
110年度監宣字第357號
聲  請  人  蔡天賜  


非訟代理人  錢政銘律師
上聲請人聲請許可處分受監護宣告人不動產事件，本院裁定如下
：
    主  文
准許聲請人處分受監護宣告人張曼玲所有如附表所示之不動產。
聲請程序費用新臺幣壹仟元由受監護宣告人張曼玲負擔。
    理  由
一、按「民法總則中華民國97年5 月2 日修正之條文施行前，已
    為禁治產宣告者，視為已為監護宣告；繫屬於法院之禁治產
    事件，其聲請禁治產宣告者，視為聲請監護宣告；聲請撤銷
    禁治產宣告者，視為聲請撤銷監護宣告；並均於修正施行後
    ，適用修正後之規定。」、「民法規定之禁治產或禁治產人
    ，自民法總則中華民國97年5 月2 日修正之條文施行後，一
    律改稱為監護或受監護宣告之人。」、「中華民國97年5 月
    2 日修正之民法總則第14條至第15條之2 之規定，自公布後
    1 年6 個月施行。」，97年5 月23日修正公布之民法總則施
    行法第4 條第2 項、第4 條之1 、第4 條之2 分別定有明文
    。經查，本件聲請人之配偶張曼玲於民國93年4 月8 日，經
    本院以93年度禁字第22號裁定宣告為禁治產人，有上揭93年
    度禁字第22 號裁定1 份附卷可憑，則於98年11月23日上揭
    法條生效後，依上揭法條規定內容，應視為張曼玲業經監護
    宣告，且聲請人向本院聲請准許其處分張曼玲之不動產，亦
    應適用修正後之相關規定處理，合先敘明。
二、次按「監護人對於受監護人之財產，非為受監護人之利益，
    不得使用、代為或同意處分。監護人為下列行為，非經法院
    許可，不生效力：（一）代理受監護人購置或處分不動產。
    」，98年11月23日修正生效之民法第1101條第1 項、第2 項
    第1 款分別定有明文，又上揭規定於受監護宣告人之監護亦
    準用之，民法第1113條亦定有明文。
三、本件聲請意旨略以：聲請人之配偶即受監護宣告人張曼玲，
    經本院以上揭裁定宣告為受監護宣告之人，並由聲請人擔任
    監護人。而聲請人原本偕同張曼玲同住於其所有如附表所示
    不動產（下稱系爭不動產），惟系爭不動產屋況老舊，有漏
    水、水管鏽蝕、壁癌等問題，且其內並無電梯，不利於張曼
    玲之照顧，又聲請人現年事已高，行動不便，因此兩造現均
    搬離系爭不動產，系爭不動產目前無人居住，又張曼玲自受
    監護宣告以來，長期由聲請人照顧迄今，醫療及養護費用龐
    大，聲請人擬出賣系爭不動產，所得價金將作為張曼玲之養
    護費用，是聲請人爰依法聲請本院准許處分系爭不動產等語
    。
四、經查，聲請人主張之上揭事實，業據聲請人於本院審理中陳
    述在卷，並有聲請人提出之系爭不動產之土地登記謄本、建
    物登記謄本、戶籍謄本等資料為證，且經證人即張曼玲之胞
    弟張振興於本院證稱：張曼玲目前狀況已持續約7 年左右，
    每月照護費用約需新台幣75,000元，都是聲請人支付的，因
    為錢不夠用，所以才需要變賣不動產支應等語，而證人上揭
    證詞內容，核與聲請人上開主張相符，是聲請人上揭主張，
    應堪採信。本院審酌，聲請人提出本件聲請，係因系爭不動
    產無人居住，其出售系爭不動產所得價金係作為張曼玲之養
    護費用，是聲請人聲請處分系爭不動產，堪認應係為張曼玲
    之利益而為，從而，本院綜合參酌上情，認為聲請人所為本
    件聲請，於法尚無不合，應予准許。
五、依家事事件法第164條第2項，裁定如主文。
中　　華　　民　　國　　111 　年　　3 　　月　　10　　日
                      家事法庭法  官  李芳南
以上正本係照原本作成。
如對本裁定抗告須於裁定送達後10日內向本院提出抗告狀，並繳
納抗告費1,000 元。
中　　華　　民　　國　　111 　年　　3 　　月　　10　　日
                              書記官　周秀香


附表：
編號 不動產之內容 1 土地：屏東縣○○鎮○○段000000000地號 所有權人：張曼玲 面積：117 平方公尺 權利範圍：全部 2 建物：屏東縣○○鎮○○段0000000000號 （門牌號碼：屏東縣○○鎮○○路000號） 所有權人：張曼玲 總面積：152.27平方公尺 權利範圍：全部